【裁判字號】    95,易,22
【裁判日期】    950208
【裁判案由】    違反保護令罪等
【裁判全文】
臺灣宜蘭地方法院刑事判決                95年度易字第22號
公  訴  人  臺灣宜蘭地方法院檢察署檢察官
被      告  乙○○
上列被告因違反家庭暴力防治法等案件，經檢察官提起公訴（95
年度偵字第166號），嗣於本院準備程序進行中，被告先就被訴
事實為有罪之陳述，經裁定進行簡式審判程序，本院判決如下：
    主  文
乙○○違反法院依家庭暴力防治法第十三條所為禁止實施家庭暴
力行為、禁止直接或間接為騷擾行為之裁定，處有期徒刑陸月，
如易科罰金，以參佰元折算壹日。
    事  實
一、乙○○與丙○○、甲○○分別係父子、母子關係，乙○○因
    經常辱罵丙○○、甲○○，而為臺灣宜蘭地方法院於民國94
    年5月13日以94年度家護字第108號核發通常保護令，令乙○○不得對丙○○、甲○○實施身體或精神上不法侵害之家庭
    暴力行為，且不得直接或間接對於丙○○、甲○○為騷擾行
    為，保護令之有效期間則為10個月。詎乙○○於收受前開民
    事保護令，且因違反上開保護令，經本院於94年12月21日以
    94年度簡上字第54號判決判處有期徒刑6月，如易科罰金，
    以300元折算1日確定後（尚未執行，不構成累犯），竟仍基
    於違反保護令、恐嚇之犯意，於前揭保護令有效期間內之95
    年1月1日15時50分許，在宜蘭縣蘇澳鎮○○路26號住處內，
    無故以「幹你老母」、「你娘雞巴」（台語）之穢語辱罵丙○○、甲○○，且對甲○○恫嚇稱「做完牢出來後要將妳活
    埋」等語，以此加害生命、身體之事恐嚇甲○○，使甲○○
    心生畏懼，致生危害於安全，而直接對於丙○○、甲○○為
    騷擾行為、精神上不法侵害行為，而違反首揭之民事保護令
    ，嗣經丙○○、甲○○報警處理後，始為警查知上情。
二、案經宜蘭縣警察局蘇澳分局報請臺灣宜蘭地方法院檢察署檢
    察官偵查起訴，嗣於本院準備程序進行中，被告先就被訴事
    實為有罪之陳述，經裁定進行簡式審判程序。
    理  由
一、上揭犯罪事實，迭據被告乙○○於警詢、檢察官偵訊及本院
    審理時坦承不諱，核與證人即被害人丙○○、甲○○證述之
    情節相符，並有本院94年度家護字第108號通常保護令影本
    、94年度簡上字第54號刑事判決書各1件在卷可稽。而被告
    對於證人甲○○謂「做完牢出來後要將妳活埋」等語，依社
    會一般觀念衡量，被告前揭言詞應係加惡害之通知，並足使
    人生畏怖心，致生危害於安全甚明。綜上所述，堪信被告之
    自白確與事實相符，本件事證已臻明確，被告違反保護令、
    恐嚇之犯行均堪予認定，應依法論科。
二、核被告之所為，係違反法院依家庭暴力防治法第13條第2項
    第1款、第2款所為之禁止被告對於丙○○、甲○○實施家庭
    暴力行為（即身體或精神上不法侵害行為，家庭暴力防治法
    第2條第1項參照）、禁止被告直接或間接對於丙○○、甲○○為騷擾行為之裁定，應依同法第50條第1款、第2款之違反
    保護令罪處斷，公訴人於起訴書漏未爰引家庭暴力防治法第
    50條第2款之規定，尚有未洽，應予更正；刑法第305條之恐
    嚇罪。被告違反保護令罪之犯行，雖同時違反禁止實施家庭
    暴力行為之保護令與禁止直接或間接為騷擾行為之保護令，
    惟因其係基於同一實施家庭暴力之犯意而為，且所違反者為
    同一保護令上所禁止之數款行為，則被告所犯乃屬於實質上
    一罪，即僅論以一違反保護令罪。又被告以一恐嚇甲○○之
    行為同時觸犯違反保護令罪及恐嚇罪，為想像競合犯，應從
    一重之違反保護令罪處斷。爰審酌被告之品行、智識程度；
    犯罪之動機、目的、手段；前已因違反保護令之犯行，經本
    院於94年12月21日以94年度簡上字第54號判決判處有期徒刑
    6月，如易科罰金，以300元折算1日確定（尚未執行，不構
    成累犯，參見卷附之臺灣高等法院被告前案紀錄表），竟仍
    罔顧倫常，視於法院所核發之保護令如無物，再次對於父、
    母實施騷擾、恐嚇之家庭暴力行為，已對於父、母造成重大
    之精神上傷害，惡性頗重；犯後已坦承犯行，深自悔悟，並
    已取得被害人（即被告之父、母）之諒解（見本院卷第36頁
    ）等一切情狀，暨檢察官、被告、被害人對於科刑範圍所表
    示之意見後，量處如主文所示之刑，並諭知易科罰金之折算
    標準，以示警懲。
據上論斷，應依刑事訴訟法第273條之1第1項、第299條第1項前
段，家庭暴力防治法第50條第1款、第2款，刑法第11條前段、第
305條、第55條、第41條第1項前段，罰金罰鍰提高標準條例第1
條前段、第2條，判決如主文。
本案經檢察官陳嘉瑜到庭執行職務
中    華    民    國    95    年    2    月     8     日
                  臺灣宜蘭地方法院刑事第四庭
                      法  官  劉 家 祥
以上正本證明與原本無異。
如不服本判決，應於判決送達後10日內，向本院提出上訴狀（應
附繕本）。
                      書記官  邱 淑 秋
中    華    民    國    95    年    2     月    9     日
附錄本案論罪科刑法條全文：
家庭暴力防治法第50條第1款、第2款
違反法院依第 13 條、第 15 條所為之下列裁定者，為本法所稱
之違反保護令罪，處 3 年以下有期徒刑、拘役或科或併科新台
幣 10 萬元以下罰金︰
一  禁止實施家庭暴力行為。
二  禁止直接或間接騷擾、接觸、通話或其他連絡行為。
刑法第305條
(恐嚇危害安全罪)
以加害生命、身體、自由、名譽、財產之事，恐嚇他人致生危害
於安全者，處二年以下有期徒刑、拘役或三百元以下罰金。


司法院資訊處製作；財團法人民間司法改革基金會備份。
